# 关于代收代付

提问人：lcx2456 时间：2020-09-28 14:38:00
A公司每个月向电信公司支付电话费，并收到增值税发票，然后又问B公司收取所支付的电话费，并开具增值税发票，该业务是否为代收代付业务，是否要确认收入成本，还是就通过其他应收其他应付处理，纳税申报的时候，这种未确认收入，但是开具发票的，可以如何填列？

回答人：chenyiwei
可类比于物业公司转售水电给大楼租户的业务，一般将A公司作为代理人，按净额法确认收入，款项按代收代付处理。这与发票上的全额开票结算并不矛盾。